Inventaris van het archief van de Rooms-Katholieke Werkgeversvereniging voor de Metaalnijverheid: Secretariaat, (1947) 1948-1950
Nationaal Archief, Den Haag
Rooms-Katholieke Werkgeversvereniging voor de Metaalnijverheid (Kortenhorst)
R.K. Werkgeversvereniging Metaalnijverheid
1947-1950
merendeel 1948-1950
I20514
0.25 meter; 12 inventarisnummers.
Normale geschreven, getypte en gedrukte documenten, geen bijzondere handschriften.
Nationaal Archief, Den Haag
Rooms-Katholieke Werkgeversvereniging voor de Metaalnijverheid
Het archief bevat onder meer stukken betreffende bedrijfsorganisatie in het algemeen, de Federatie van Werkgeversvakverenigingen in de Metaalnijverheid, verzekeringen en opleidingen voor werknemers in de metaalnijverheid.
Archiefvorming
Geschiedenis van het archiefbeheer
De verwerving van het archief
Het archief is voor langere tijd in beheer, niet in eigendom verkregen.
2.18
Aanwijzingen voor de gebruiker
Openbaarheidsbeperkingen
Volledig openbaar.
Materiële beperkingen
Aanvraaginstructie
Openbare archiefstukken kunnen online worden aangevraagd en gereserveerd. U kunt dit ook via de terminals in de studiezaal van het Nationaal Archief doen. Om te kunnen reserveren dient u de volgende stappen te volgen:
U maakt een profiel aan op www.gahetna.nl, en logt vervolgens in
Via de archiefinventaris (alleen de beschrijvingen met rode nummers) selecteert u het gewenste archiefstuk door op de knop 'Reserveren' te klikken
In het volgende scherm geeft u aan op welke dag u het archiefstuk wilt inzien
Indien u zich bevindt in de studiezaal en een tafelnummer heeft ontvangen kunt u dit nummer vermelden. Als u geen tafelnummer heeft kunt u tafelnummer 777 laten staan
Vervolgens bevestigt u uw reservering door deze te versturen.
Verwant materiaal
Beschikbaarheid van kopieën
Verwante archieven
Meer informatie omtrent enkele onderwerpen kan men mogelijk vinden in de archieven van het Persoonlijk archief dr. L.G. Kortenhorst en Adviesbureau Kortenhorst, 1941-1965 respectievelijk onder toegangsnummers 2.18.21.01 en 2.18.21.02.
Beschrijving van de series en archiefbestanddelen
- Stukken betreffende bedrijfsorganisatie in het algemeen., 1949-1950; 1-4
  - Januari - februari 1949, 1
  - April - december 1949, 2
  - Januari 1950, 3
  - April - juni 1950, 4
- Stukken betreffende de Federatie van Werkgeversvakverenigingen in de Metaalnijverheid., 1947-1950; 5
- Tekst van een concept-functielijst voor de metaalindustrie bij een af te sluiten C.A.O., z.j.; 6
- Dossier "Bedrijfsorganisatie: harden"., 1949-1950; 7
- Dossier "Bedrijfsorganisatie: draai en schroefbouten"., 1949-1950; 8
- Stukken betreffende een Zelfstandige werkloosheidsverzekering voor de Vereniging van Fabrikanten op Electrotechnisch Gebied in Nederland (FOEGIN)., 1949-1950; 9
- Ingekomen stukken van de Vakraad voor Metaalnijverheid., 1948-1950; 10
- Stukken betreffende besprekingen over de vakopleiding van arbeiders., 1949-1950; 11
- Stukken betreffende de salariscommissie., 1948-1950; 12